臺灣宜蘭地方法院小額民事判決
110年度宜保險小字第1號
原      告  許育禎  
被      告  林正浩  
訴訟代理人  林妙琴  
上列當事人間請求給付代墊保險費事件，本院於民國110年10月2
8日言詞辯論終結，判決如下：
　　主　　文
被告應給付原告新臺幣壹萬貳仟伍佰陸拾捌元。
訴訟費用新臺幣壹仟元由被告負擔。
本判決第一項得假執行。 
　　事實及理由
一、原告主張：原告許育禎係國泰人壽保險股份有限公司之業務
    員，因親戚關係認識被告林正浩，被告於民國109年4月28日
    向原告投保國泰人壽安安醫療終身保險（下稱系爭保險契約
    ），需繳交保險費用新臺幣（下同）12,568元，先由原告代
    墊，被告有說要分期償還原告，然被告卻未依約定清償，爰
    依借貸之法律關係，求為判決：㈠被告應給付原告12,568元
    ；㈡願供擔保，請准宣告假執行。
二、被告則以：被告簽立系爭保險契約時，系爭保險契約有一處
    被告沒有簽名，是原告簽名偽造文書的，保險費用是原告自
    己先去繳清，所以被告才沒有給付給原告，原告之請求沒有
    道理等語，資為抗辯。並聲明：請求駁回原告之訴。
三、得心證之理由：　　 　　 
　㈠原告係國泰人壽保險股份有限公司之業務員，因親戚關係認
    識被告，於109年4月間原告有向被告招攬系爭保險契約等情
    ，此為被告所不否認，此部分之事實，應認為真正。　　
　㈡系爭保險契約是否業已成立：
　　⒈原告主張被告業已跟原告簽訂國泰人壽安安醫療終身保險
      ，系爭保險契約業已成立，並且代為繳交保險費用12,568
      元，業據原告提出平板電腦保單列印資料1份（見本院卷
      第46頁至第51頁），而被告之訴訟代理人於本院審理時亦
      不否認平板電腦上之簽名係被告所簽，是原告主張系爭保
      險契約業已成立，並且已幫被告代繳12,568元一節，應認
      屬實。
　　⒉被告雖辯稱：系爭保險契約尚未成立，被告在系爭保險契
      約上有1處未簽名云云，並提出通訊軟體對話紀錄1份（見
      本院卷第34頁至36頁、第57頁至第60頁），然觀諸上開被
      告與林子樺、兩造間、被告與林幸怡之對話紀錄，均為被
      告表示有資料未簽名，然從上開對話紀錄均無法知悉被告
      所稱未簽名之資料為何，是被告辯稱系爭保險契約尚未成
      立一節，自非可採。證人林幸怡於本院審理時雖證述：被
      告跟原告投保保險的時候，伊不在場，但是事情的經過伊
      都知道，因為被告有把所有的截圖給伊，就是當時保險業
      務這邊有1份沒有簽名的資料，有請林子樺去簽名，但伊
      不知道之後有沒有請林子樺簽，因為被告也不知道，如果
      沒有簽到名字，保險契約是不成立的，為何還有代繳費的
      問題，保單的部分被告也沒有拿到，林子樺也說沒有在他
      那裡，如果保險契約有成立，但是卻沒有拿到任何保險的
      單據，連代繳費用的單據也都沒有，所以簽名這部分，被
      告都沒有簽名云云（見本院卷第41頁背面至第42頁），惟
      證人林幸怡於兩造簽約時並不在場，亦不知悉兩造所簽立
      合約之內容，僅係聽聞被告表示保險契約中有1處未簽名
      完成，證人林幸怡之證述內容，並無法佐證系爭保險契約
      並未成立。
　㈢被告雖辯稱：系爭保險契約之保險費用係原告自己去繳納云
    云。然據證人即原告之配偶沈正祥於本院審理時證述：伊認
    識被告，被告是伊姪女的大伯，伊知道被告向原告投保保險
    的事情，簽保單的時候伊有1次在場，有1次是原告自己搭車
    來宜蘭，第1次簽約的時候伊在，保單下來的時候，就是原
    告自己坐車來宜蘭，第1次來宜蘭的時間伊忘記了，應該是
    去年的事情，幾月伊忘記了，是來宜蘭縣○○鄉○○路00號伊姐
    姐家，現場有被告及他弟弟、伊的姪女、伊的姐姐，當天被
    告有簽署保險契約，伊在玩手機，沒有注意聽被告投保了什
    麼內容，原告當天來宜蘭幫被告投保，之前已經有電話聯繫
    了，原本是要幫伊姪女的老公投保的，但是後來那天來宜蘭
    講，被告也說他要投保，當天現場就開始簽保單了，除了這
    次見到被告之外，伊還有見過被告，是退保的時候，被告在
    新屋工作，但是那裡很難找，伊請伊姪女的老公先定位給伊
    ，伊再去找，時間伊也忘記了，那天到新屋伊有找到被告，
    伊有叫原告要白紙黑字寫下來，因為被告後來才退保的，公
    司之前已經收費了，因為當時被告還沒有給原告保險費，所
    以公司如果有退下來的餘額要先還給原告，如果有不足要先
    補給原告，就是公司退下來的保費支票要先給原告，（提示
    臺灣新北地方法院109年度重保險小調字第1號卷第15頁）就
    是這張字條所寫的內容，該字條就是當天在現場簽的，伊還
    有錄音，那段時間，被告說他後來想想不需要投保，伊有跟
    被告說他在做板模，還是要有保險，伊看到被告就是這2次
    等語（見本院卷第40頁背面至第41頁背面），並有字據1張
    附卷可參（見臺灣新北地方法院109年度重保險小調字第1號
    卷第15頁），足證被告先前投保系爭保險契約時，有與原告
    約定先向原告借款給付系爭保險契約之保險費用，然因後來
    表示要終止保險契約，故被告始簽下上開字據交付予原告，
    被告上開所辯，並非可採。　　
四、綜上所述，原告請求被告應給付12,568元，為有理由，應予
    准許。
五、本件原告勝訴部分，係適用小額程序所為被告敗訴之判決，
    依民事訴訟法第436條之20規定，應依職權宣告假執行。
六、訴訟費用負擔之依據：民事訴訟法第78條。本件訴訟費用額
    ，依後附計算書確定如主文所示金額。 　　
中　　華　　民　　國　　110 　年　　11　　月　　 11　日
    　　　　　　宜蘭簡易庭  法　官　張淑華
以上正本係照原本作成。
如對本判決上訴，須於判決送達後二十日內向本院提出上訴狀，
同時表明上訴理由；如已於本判決宣示後送達前提起上訴者，應
於判決送達後十日內補具上訴理由（均須按他造當事人之人數附
繕本）。
如委任律師提起上訴者，應一併繳納上訴審裁判費。
中　　華　　民　　國　　110 　年　　11　　月　　11　　日
　　　　　　　　　　　　　　　　　書記官  謝佩欣
計    算    書
項        目          金      額（新臺幣）      備    註
第一審裁判費               1,000元
合        計               1,000元
附錄：
一、民事訴訟法第436 條之18第1 項：
    判決書得僅記載主文，就當事人有爭執事項，於必要時得加
    記理由要領。
二、民事訴訟法第436 條之24第2 項：
    對於小額程序之第一審裁判上訴或抗告，非以其違背法令為
    理由，不得為之。
三、民事訴訟法第436 條之25：
    上訴狀內應記載上訴理由，表明下列各款事項：
    （一）原判決所違背之法令及其具體內容。
    （二）依訴訟資料可認為原判決有違背法令之具體事實。
四、民事訴訟法第471 條第1 項（依同法第436 條之32第2 項規
    定於小額事件之上訴程序準用之）：
    上訴狀內未表明上訴理由者，上訴人應於提起上訴後20日內
    ，提出理由書於原第二審法院；未提出者，毋庸命其補正，
    由原第二審法院以裁定駁回之。